Inventaris van de archieven betreffende Naturalisatie en Nationaliteitsaangelegenheden, (1850) 1947-1989 (1995)
Nationaal Archief, Den Haag
- Het uitvoeren van wet- en regelgeving met betrekking tot de nationaliteit van personen, 1
  - Nederlanderschap en Nederlands onderdaanschap in het algemeen, 1.1
    - Stukken betreffende het totstandkomen van de wetgevingsprocedures rond de naturalisatie, 1950-1989; 8771-9270; 500 pakken
      - 780/003 - 780/008, 8911
      - 780/009 - 780/014, 8912
      - 780/015 - 780/019, 8913
      - 780/020 - 780/025, 8914
      - 780/026 - 780/030, 8915
      - 780/032 - 780/037, 8916
      - 780/038 - 780/041, 8917
      - 780/042 - 780/046, 8918
      - 780/047 - 780/050, 8919
      - 780/051 - 780/056, 8920
      - 780/057 - 780/062, 8921
      - 780/063 - 780/067, 8922
      - 780/068 - 780/072, 8923
      - 780/073 - 780/077, 8924
      - 780/078 - 780/084, 8925
      - 790/001 - 790/005, 8926
      - 790/006 - 790/010, 8927
      - 790/011 - 790/015, 8928
      - 790/016 - 790/019, 8929
      - 790/020 - 790/024, 8930
      - 790/025 - 790/028, 8931
      - 790/029 - 790/032, 8932
      - 790/033 - 790/036, 8933
      - 790/037 - 790/041, 8934
      - 790/042 - 790/047, 8935
      - 790/048 - 790/052, 8936
      - 790/053 - 790/056, 8937
      - 790/057 - 790/061, 8938
      - 790/062 - 790/065, 8939
      - 790/066 - 790/069, 8940
      - 790/070 - 790/073, 8941
      - 790/074 - 790/077, 8942
      - 790/078 - 790/081, 8943
      - 790/082 - 790/085, 8944
      - 790/086 - 790/089, 8945
      - 790/090 - 790/093, 8946
      - 790/094 - 790/097, 8947
      - 790/098 - 790/102, 8948
      - 790/103; 800/001 - 800/003, 8949
      - 800/004 - 800/008, 8950
      - 800/009 - 800/013, 8951
      - 800/014 - 800/019, 8952
      - 800/020 - 800/023, 8953
      - 800/024 - 800/027, 8954
      - 800/028 - 800/031, 8955
      - 800/032 - 800/035, 8956
      - 800/036 - 800/038, 8957
      - 800/039 - 800/043, 8958
      - 800/044 - 800/048, 8959
      - 800/049 - 800/052, 8960
      - 800/053 - 800/056, 8961
      - 800/057 - 800/060, 8962
      - 800/061 - 800/065, 8963
      - 800/066 - 800/070, 8964
      - 800/071 - 800/075, 8965
      - 800/076 - 800/079, 8966
      - 800/080 - 800/083, 8967
      - 800/084 - 800/087, 8968
      - 800/088 - 800/092, 8969
      - 800/093 - 800/097, 8970
      - 800/098 - 800/101, 8971
      - 800/102 - 800/105, 8972
      - 800/106 - 800/108, 8973
      - 800/109 - 800/112, 8974
      - 810/001 - 810/004, 8975
      - 810/005 - 810/008, 8976
      - 810/009 - 810/012, 8977
      - 810/013 - 810/015, 8978
      - 810/016 - 810/019, 8979
      - 810/020 - 810/023, 8980
      - 810/024 - 810/027, 8981
      - 810/028 - 810/030, 8982
      - 810/031 - 810/033, 8983
      - 810/034 - 810/038, 8984
      - 810/039 - 810/043, 8985
      - 810/044 - 810/048, 8986
      - 810/049 - 810/052, 8987
      - 810/053 - 810/057, 8988
      - 810/058 - 810/062, 8989
      - 810/063 - 810/066, 8990
      - 810/067 - 810/071, 8991
      - 810/072 - 810/076, 8992
      - 810/077 - 810/081, 8993
      - 810/082 - 810/086, 8994
      - 810/087 - 810/090, 8995
      - 810/091 - 810/094, 8996
      - 810/095 - 810/100, 8997
      - 810/101 - 810/105, 8998
      - 810/106 - 810/109, 8999
      - 810/110 - 810/114, 9000
      - 810/115 - 810/118, 9001
      - 810/119 - 810/124, 9002
      - 810/125 - 810/128, 9003
      - 810/129 - 810/133, 9004
      - 810/134 - 810/138, 9005
      - 810/139 - 810/144, 9006
      - 810/145 - 810/148, 9007
      - 810/149 - 810/153, 9008
      - 810/154 - 810/156, 9009
      - 820/001 - 820/005, 9010
      - 820/006 - 820/009, 9011
      - 820/010 - 820/014, 9012
      - 820/015 - 820/018, 9013
      - 820/019 - 820/024, 9014
      - 820/025 - 820/029, 9015
      - 820/030 - 820/034, 9016
      - 820/035 - 820/040, 9017
      - 820/041 - 820/044, 9018
      - 820/045 - 820/050, 9019
      - 820/051 - 820/055, 9020
      - 820/056 - 820/060, 9021
      - 820/061 - 820/065, 9022
      - 820/066 - 820/070, 9023
      - 820/071 - 820/073, 9024
      - 820/074 - 820/076, 9025
      - 820/077 - 820/081, 9026
      - 820/082 - 820/087, 9027
      - 820/088 - 820/092, 9028
      - 820/093 - 820/098, 9029
      - 820/099 - 820/104, 9030
      - 820/105 - 820/109, 9031
      - 820/110 - 820/114, 9032
      - 820/115 - 820/119, 9033
      - 820/120 - 820/124, 9034
      - 820/125 - 820/129, 9035
      - 820/130 - 820/134, 9036
      - 820/135 - 820/136; 830/001 - 830/003, 9037
      - 830/004 - 830/006, 9038
      - 830/007 - 830/010, 9039
      - 830/011 - 830/014, 9040
      - 830/015 - 830/018, 9041
      - 830/019 - 830/022, 9042
      - 830/023 - 830/026, 9043
      - 830/027 - 830/029, 9044
      - 830/030 - 830/034, 9045
      - 830/035 - 830/038, 9046
      - 830/039 - 830/042, 9047
      - 830/043 - 830/045, 9048
      - 830/046; 840/001 - 840/004, 9049
      - 840/005 - 840/008, 9050
      - 840/009 - 840/012, 9051
      - 840/013 - 840/017, 9052
      - 840/018 - 840/021, 9053
      - 840/022 - 840/025, 9054
      - 840/026 - 840/028, 9055
      - 840/029 - 840/031, 9056
      - 840/032 - 840/035, 9057
      - 840/036 - 840/038, 9058
      - 840/039 - 840/041, 9059
      - 840/042 - 840/044, 9060
      - 840/045 - 840/047, 9061
      - 840/048 - 840/050, 9062
      - 840/051 - 840/053, 9063
      - 840/054 - 840/057, 9064
      - 840/058 - 840/060, 9065
      - 840/061 - 840/063, 9066
      - 840/064 - 840/066, 9067
      - 840/067 - 840/070, 9068
      - 840/071 - 840/074, 9069
      - 840/075 - 840/079, 9070
      - 840/080 - 840/085, 9071
      - 840/086 - 840/090, 9072
      - 840/091 - 840/094, 9073
      - 840/095 - 840/098, 9074
      - 840/099 - 840/104, 9075
      - 840/106 - 840/116, 9076
      - 850/001 - 850/009, 9077
      - 850/010 - 850/017, 9078
      - 850/018 - 850/023, 9079
      - 850/024 - 850/032, 9080
      - 850/033 - 850/039, 9081
      - 850/040 - 850/046, 9082
      - 850/047 - 850/056, 9083
      - 850/058 - 850/066, 9084
      - 850/067 - 850/077, 9085
      - 850/078 - 850/087, 9086
      - 850/088 - 850/096, 9087
      - 850/097 - 850/105, 9088
      - 850/106 - 850/114, 9089
      - 850/115 - 850/124, 9090
      - 850/125 - 850/133, 9091
      - 850/134 - 850/142, 9092
      - 850/143 - 850/150, 9093
      - 850/151 - 850/159, 9094
      - 850/160 - 850/170, 9095
      - 850/171 - 850/180, 9096
      - 850/181 - 850/191, 9097
      - 850/192 - 850/203, 9098
      - 850/204 - 850/213, 9099
      - 850/214 - 850/223, 9100
      - 850/224 - 850/233, 9101
      - 850/234 - 850/243, 9102
      - 850/244 - 850/253, 9103
      - 850/254 - 850/262, 9104
      - 850/263 - 850/272, 9105
      - 850/273 - 850/283, 9106
      - 850/284 - 850/294, 9107
      - 850/295 - 850/304, 9108
      - 850/305 - 850/315, 9109
      - 850/316 - 850/326, 9110
      - 850/327 - 850/336, 9111
      - 850/337 - 850/346, 9112
      - 850/347 - 850/357, 9113
      - 850/358 - 850/366, 9114
      - 850/367 - 850/373; 860/001 - 860/004, 9115
      - 860/005 - 860/013, 9116
      - 860/014 - 860/024, 9117
      - 860/025 - 860/035, 9118
      - 860/036 - 860/046, 9119
      - 860/047 - 860/056, 9120
      - 860/057 - 860/065, 9121
      - 860/066 - 860/074, 9122
      - 860/075 - 860/082, 9123
      - 860/083 - 860/092, 9124
      - 860/093 - 860/100, 9125
      - 860/101 - 860/109, 9126
      - 860/110 - 860/119, 9127
      - 860/120 - 860/129, 9128
      - 860/130 - 860/139, 9129
      - 860/140 - 860/149, 9130
      - 860/150 - 860/158, 9131
      - 860/159 - 860/168, 9132
      - 860/169 - 860/180, 9133
      - 860/181 - 860/188, 9134
      - 860/189 - 860/198, 9135
      - 860/199 - 860/210, 9136
      - 860/211 - 860/220, 9137
      - 860/221 - 860/231, 9138
      - 860/232 - 860/241, 9139
      - 860/242 - 860/250, 9140
      - 860/251 - 860/261, 9141
      - 860/262 - 860/271, 9142
      - 860/272 - 860/283, 9143
      - 860/284 - 860/294, 9144
      - 860/295 - 860/305, 9145
      - 860/306 - 860/318, 9146
      - 860/319 - 860/334, 9147
      - 860/335 - 860/350, 9148
      - 870/001 - 870/014, 9149
      - 870/015 - 870/027, 9150
      - 870/028 - 870/043, 9151
      - 870/044 - 870/057, 9152
      - 870/058 - 870/071, 9153
      - 870/072 - 870/086, 9154
      - 870/087 - 870/103, 9155
      - 870/104 - 870/116, 9156
      - 870/117 - 870/130, 9157
      - 870/131 - 870/145, 9158
      - 870/146 - 870/158, 9159
      - 870/159 - 870/170, 9160
      - 870/171 - 870/185, 9161
      - 870/186 - 870/200, 9162
      - 870/201 - 870/216, 9163
      - 870/217 - 870/231, 9164
      - 870/232 - 870/247, 9165
      - 870/248 - 870/261, 9166
      - 870/262 - 870/278, 9167
      - 870/279 - 870/295, 9168
      - 870/296 - 870/300; 880/001 - 880/010, 9169
      - 880/011 - 880/025, 9170
      - 880/026 - 880/040, 9171
      - 880/041 - 880/054, 9172
      - 880/055 - 880/068, 9173
      - 880/069 - 880/081, 9174
      - 880/082 - 880/099, 9175
      - 880/100 - 880/114, 9176
      - 880/116 - 880/127, 9177
      - 880/128 - 880/141, 9178
      - 880/142 - 880/155, 9179
      - 880/156 - 880/167, 9180
      - 880/168 - 880/176, 9181
      - 880/177 - 880/183, 9182
      - 880/184 - 880/189, 9183
      - 880/190 - 880/197, 9184
      - 880/198 - 880/205, 9185
      - 880/206 - 880/214, 9186
      - 880/215 - 880/223, 9187
      - 880/224 - 880/230, 9188
      - 880/231 - 880/239, 9189
      - 880/240 - 880/249, 9190
      - 880/250 - 880/253; 890/001 - 890/005, 9191
      - 890/006 - 890/015, 9192
      - 890/016 - 890/027, 9193
      - 890/028 - 890/037, 9194
      - 890/038 - 890/046, 9195
      - 890/047 - 890/057, 9196
      - 890/058 - 890/069, 9197
      - 890/070 - 890/078, 9198
      - 890/079 - 890/086, 9199
      - 890/087 - 890/095, 9200
      - 890/096 - 890/111, 9201
      - 890/112 - 890/125, 9202
      - 890/126 - 890/141, 9203
      - 890/142 - 890/155, 9204
      - 890/156 - 890/170, 9205
      - 890/171 - 890/184, 9206
      - 890/185 - 890/201, 9207
      - 890/202 - 890/213, 9208
      - 890/214 - 890/227, 9209
      - 890/228 - 890/237, 9210
      - 890/238 - 890/251, 9211
      - 890/252 - 890/266, 9212
      - 890/267 - 890/281, 9213
      - 890/282 - 890/292, 9214
      - 890/293 - 890/303, 9215
      - 890/304 - 890/314, 9216
      - 890/315 - 890/325, 9217
      - 890/326 - 890/336, 9218
      - 890/337 - 890/346, 9219
      - 890/347 - 890/357, 9220
      - 890/358 - 890/368, 9221
      - 890/369 - 890/377, 9222
      - 890/378 - 890/386, 9223
      - 890/387 - 890/397, 9224
      - 890/398 - 890/406, 9225
      - 890/407 - 890/415, 9226
      - 890/417 - 890/425, 9227
      - 890/426 - 890/436, 9228
      - 890/437 - 890/447, 9229
      - 890/448 - 890/457, 9230
      - 890/458 - 890/466, 9231
      - 890/467 - 890/475, 9232
      - 890/476 - 890/483, 9233
      - 890/484 - 890/492, 9234
      - 890/493 - 890/500, 9235
      - 890/501 - 890/509, 9236
      - 890/510 - 890/519, 9237
      - 890/520 - 890/529, 9238
      - 890/530 - 890/537, 9239
      - 890/538 - 890/547, 9240
      - 890/548 - 890/557, 9241
      - 890/558 - 890/566, 9242
      - 890/567 - 890/575, 9243
      - 890/576 - 890/585, 9244
      - 890/586 - 890/595, 9245
      - 890/596 - 890/605, 9246
      - 890/606 - 890/615, 9247
      - 890/616 - 890/625, 9248
      - 890/626 - 890/635, 9249
      - 890/636 - 890/644, 9250
      - 890/645 - 890/653, 9251
      - 890/654 - 890/663, 9252
      - 890/664 - 890/672, 9253
      - 890/673 - 890/683, 9254
      - 890/684 - 890/692, 9255
      - 890/693 - 890/700, 9256
      - 890/701 - 890/708, 9257
      - 890/709 - 890/718, 9258
      - 890/719 - 890/727, 9259
      - 890/728 - 890/736, 9260
      - 890/737 - 890/744, 9261
      - 890/745 - 890/752, 9262
      - 890/753 - 890/760, 9263
      - 890/761 - 890/769, 9264
      - 890/770 - 890/778, 9265
      - 890/779 - 890/787, 9266
      - 890/788 - 890/797, 9267
      - 890/798 - 890/807, 9268
      - 890/808 - 890/815, 9269
      - 890/816 - 890/823, 9270
  - Regelingen, opgesteld ten gevolge van de Tweede Wereldoorlog, 1.2
    - Processen-verbaal betreffende kennisgevingen ingevolge artikel 3 van de Wet van 29 december 1950, Staatsblad no. K 658, 1951-1988; 9271-9280; 10 pakken
      Nota bene: De processen-verbaal zijn opgesteld door de Nederlandse consulaten en consulaten-generaal in de Bondsrepubliek Duitsland en betreffen verzoeken om Nederlander te worden van Duitse vrouwen die na 10 mei 1940 met een Nederlander zijn gehuwd. Zie voor nadere informatie omtrent deze regeling de inleiding.
      De genoemde kennisgevingen zijn afkomstig uit het door de IND bijgehouden Nationaliteitenregister. De documenten zijn ingescand in het Nationaliteitenregister en geïndexeerd op achternamen, voornamen, aliasnamen en geboortedatum.
      Ordening van de kennisgevingen is alfabetisch op meisjesnaam
      - Bro - Früh, 9271
      - Früt - Luc, 9272
      - Lüd - Muel, 9273
      - Müll - Pitt, 9274
      - Plag - Rosk, 9275
      - Ross - Schn, 9276
      - Scho - Spüt, 9277
      - Stab - Ulri, 9278
      - Umha - Wilj, 9279
      - Wilk - Zurl, 9280
    - Klapper op de personen welke hun Nederlanderschap naar aanleiding van hun gedrag tijdens de Tweede Wereldoorlog verloren of behielden, 1952-1977; 9281-9298; kaartsysteem
      Nota bene: Klapper bevat o.a. de volgende gegevens; achternaam, voornamen, geboortedatum, woonplaats.
      Het kaartsysteem is geordend op achternaam; het verwijst naar de dossiers inzake Verlies Nederlanderschap en naar de correspondentie (datum/afdeling/omschrijving) van hetgeen in het VN-dossier zit.
      Zie voor de bijbehorende stukken: Inventarisnummers 9299-9671.
      - A - Bergen, 9281
        Openbaarheid beperkt tot 01-01-2053
      - Berger - Bouwh, 9282
      - Bouwm - Cz, 9283
      - Da - Edel, 9284
      - Eden - Gom, 9285
      - Gon - Hendriks, 9286
      - Hendrikse - I, 9287
      - J - Kli, 9288
      - Klo - Lamie, 9289
      - Lamm - Ma, 9290
      - Me - N, 9291
      - O - Pro, 9292
      - Pru - Sa, 9293
      - Sc - Sn, 9294
      - So - Ts, 9295
      - Tu - Vog, 9296
      - Vol - Wind, 9297
      - Windh - Z, 9298
    - Stukken betreffende het verifiëren van gegevens over Nederlanders die hun Nederlanderschap hebben verloren of behouden ingevolge artikel 7, lid 4 van de Wet op het Nederlanderschap en het ingezetenenschap, 1952-1977; 9299-9671; 362 pakken en 11 omslagen
      Nota bene: Lettergroep VN (Verlies Nederlanderschap).
      De betreffende dossiers zijn toegankelijk in de nadere toegang.
      Zie voor de bijbehorende klapper inv.nrs. 9281-9298
      - VN151/0001 - VN151/0025, 9299
      - VN151/0026 - VN151/0050, 9300
      - VN151/0051 - VN151/0075, 9301
      - VN151/0076 - VN151/0100, 9302
      - VN151/0101 - VN151/0125, 9303
      - VN151/0126 - VN151/0150, 9304
      - VN151/0151 - VN151/0175, 9305
      - VN151/0176 - VN151/0200, 9306
      - VN151/0201 - VN151/0225, 9307
      - VN151/0226 - VN151/0250, 9308
      - VN151/0251 - VN151/0275, 9309
      - VN151/0276 - VN151/0300, 9310
      - VN151/0301 - VN151/0325, 9311
      - VN151/0326 - VN151/0350, 9312
      - VN151/0351 - VN151/0375, 9313
      - VN151/0376 - VN151/0400, 9314
      - VN151/0401 - VN151/0425, 9315
      - VN151/0426 - VN151/0451, 9316
      - VN151/0452 - VN151/0475, 9317
      - VN151/0476 - VN151/0500, 9318
      - VN151/0501 - VN151/0525, 9319
      - VN151/0526 - VN151/0550, 9320
      - VN151/0551 - VN151/0575, 9321
      - VN151/0576 - VN151/0600, 9322
      - VN151/0601 - VN151/0625, 9323
      - VN151/0626 - VN151/0650, 9324
      - VN151/0651 - VN151/0675, 9325
      - VN151/0676 - VN151/0700, 9326
      - VN151/0701 - VN151/0725, 9327
      - VN151/0726 - VN151/0750, 9328
      - VN151/0751 - VN151/0775, 9329
      - VN151/0776 - VN151/0800, 9330
      - VN151/0801 - VN151/0825, 9331
      - VN151/0826 - VN151/0850, 9332
      - VN151/0851 - VN151/0875, 9333
      - VN151/0876 - VN151/0900, 9334
      - VN151/0901 - VN151/0930, 9335
      - VN151/0931 - VN151/0950, 9336
      - VN151/0951 - VN151/0975, 9337
      - VN151/0976 - VN151/1000, 9338
      - VN151/1001 - VN151/1025, 9339
      - VN151/1026 - VN151/1050, 9340
      - VN151/1051 - VN151/1075, 9341
      - VN151/1076 - VN151/1100, 9342
      - VN151/1101 - VN151/1125, 9343
      - VN151/1126 - VN151/1150, 9344
      - VN151/1151 - VN151/1175, 9345
      - VN151/1176 - VN151/1202, 9346
      - VN151/1203 - VN151/1225, 9347
      - VN151/1226 - VN151/1250, 9348
      - VN151/1251 - VN151/1275, 9349
      - VN151/1276 - VN151/1300, 9350
      - VN151/1301 - VN151/1325, 9351
      - VN151/1326 - VN151/1350, 9352
      - VN151/1351 - VN151/1375, 9353
      - VN151/1376 - VN151/1400, 9354
      - VN151/1401 - VN151/1425, 9355
      - VN151/1426 - VN151/1450, 9356
      - VN151/1451 - VN151/1475, 9357
      - VN151/1476 - VN151/1500, 9358
      - VN151/1501 - VN151/1525, 9359
      - VN151/1526 - VN151/1550, 9360
      - VN151/1551 - VN151/1575, 9361
      - VN151/1576 - VN151/1600, 9362
      - VN151/1601 - VN151/1620, 9363
      - VN151/1621 - VN151/1641, 9364
      - VN151/1642 - VN151/1668, 9365
      - VN151/1669 - VN151/1700, 9366
      - VN151/1701 - VN151/1725, 9367
      - VN151/1726 - VN151/1750, 9368
      - VN151/1751 - VN151/1775, 9369
      - VN151/1776 - VN151/1800, 9370
      - VN151/1801 - VN151/1825, 9371
      - VN151/1826 - VN151/1850, 9372
      - VN151/1851 - VN151/1875, 9373
      - VN151/1876 - VN151/1901, 9374
      - VN151/1902 - VN151/1925, 9375
      - VN151/1926 - VN151/1950, 9376
      - VN151/1951 - VN151/1975, 9377
      - VN151/1976 - VN151/2000, 9378
      - VN151/2001 - VN151/2025, 9379
      - VN151/2026 - VN151/2051, 9380
      - VN151/2052 - VN151/2080, 9381
      - VN151/2081 - VN151/2105, 9382
      - VN151/2106 - VN151/2130, 9383
      - VN151/2131 - VN151/2163, 9384
      - VN152/0001 - VN152/0025, 9385
      - VN152/0026 - VN152/0055, 9386
      - VN152/0056 - VN152/0080, 9387
      - VN152/0081 - VN520/0105, 9388
        Nota bene: Vanaf VN152/100 nieuwe dossiernummer nm. VN520/101
      - VN520/0106 - VN520/0128, 9389
      - VN520/0129 - VN520/0160, 9390
      - VN520/0161 - VN520/0195, 9391
      - VN520/0196 - VN520/0225, 9392
      - VN520/0226 - VN520/0260, 9393
      - VN520/0261 - VN520/0290, 9394
      - VN520/0291 - VN520/0320, 9395
      - VN520/0321 - VN520/0350, 9396
      - VN520/0351 - VN520/0375, 9397
      - VN520/0376 - VN520/0400, 9398
      - VN520/0401 - VN520/0425, 9399
      - VN520/0426 - VN520/0450, 9400
      - VN520/0451 - VN520/0480, 9401
      - VN520/0481 - VN520/0505, 9402
      - VN520/0506 - VN520/0530, 9403
      - VN520/0531 - VN520/0560, 9404
      - VN520/0561 - VN520/0590, 9405
      - VN520/0591 - VN520/0620, 9406
      - VN520/0621 - VN520/0650, 9407
      - VN520/0651 - VN520/0675, 9408
      - VN520/0676 - VN520/0700, 9409
      - VN520/0701 - VN520/0725, 9410
      - VN520/0726 - VN520/0750, 9411
      - VN520/0751 - VN520/0775, 9412
      - VN520/0776 - VN520/0790, 9413
      - VN520/0791 - VN520/0815, 9414
      - VN520/0816 - VN520/0840, 9415
      - VN520/0841 - VN520/0865, 9416
      - VN520/0866 - VN520/0890, 9417
      - VN520/0891 - VN520/0920, 9418
      - VN520/0921 - VN520/0945, 9419
      - VN520/0946 - VN520/0975, 9420
      - VN520/0976 - VN520/1000, 9421
      - VN520/1001 - VN520/1025, 9422
      - VN520/1026 - VN520/1055, 9423
      - VN520/1056 - VN520/1085, 9424
      - VN520/1086 - VN520/1110, 9425
      - VN520/1111 - VN520/1135, 9426
      - VN520/1136 - VN520/1160, 9427
      - VN520/1161 - VN520/1185, 9428
      - VN520/1186 - VN520/1210, 9429
      - VN520/1211 - VN520/1235, 9430
      - VN520/1236 - VN520/1260, 9431
      - VN520/1261 - VN520/1285, 9432
      - VN520/1286 - VN520/1310, 9433
      - VN520/1311 - VN520/1340, 9434
      - VN520/1341 - VN520/1370, 9435
      - VN520/1371 - VN520/1400, 9436
      - VN520/1401 - VN520/1425, 9437
      - VN520/1426 - VN520/1455, 9438
      - VN520/1456 - VN520/1485, 9439
      - VN520/1486 - VN520/1515, 9440
      - VN520/1516 - VN520/1530, 9441
      - VN520/1531 - VN520/1560, 9442
      - VN520/1561 - VN520/1590, 9443
      - VN520/1591 - VN520/1620, 9444
      - VN520/1621 - VN520/1645, 9445
      - VN520/1646 - VN520/1670, 9446
      - VN520/1671 - VN520/1695, 9447
      - VN520/1696 - VN520/1725, 9448
      - VN520/1726 - VN520/1755, 9449
      - VN520/1756 - VN520/1785, 9450
      - VN520/1786 - VN520/1810, 9451
      - VN520/1811 - VN520/1840, 9452
      - VN520/1841 - VN520/1870, 9453
      - VN520/1871 - VN520/1900, 9454
      - VN520/1901 - VN520/1930, 9455
      - VN520/1931 - VN520/1960, 9456
      - VN520/1961 - VN520/1995, 9457
      - VN520/1996 - VN520/2025, 9458
      - VN520/2026 - VN520/2055, 9459
      - VN520/2056 - VN520/2085, 9460
      - VN520/2086 - VN520/2115, 9461
      - VN520/2116 - VN520/2145, 9462
      - VN520/2146 - VN520/2175, 9463
      - VN520/2176 - VN520/2200, 9464
      - VN520/2201 - VN520/2230, 9465
      - VN520/2231 - VN520/2260, 9466
      - VN520/2261 - VN520/2295, 9467
      - VN520/2296 - VN520/2325, 9468
      - VN520/2326 - VN520/2355, 9469
      - VN520/2356 - VN520/2390, 9470
      - VN520/2391 - VN520/2420, 9471
      - VN520/2421 - VN520/2450, 9472
      - VN520/2451 - VN520/2480, 9473
      - VN520/2481 - VN520/2505, 9474
      - VN520/2506 - VN520/2540, 9475
      - VN520/2541 - VN520/2569, 9476
      - VN520/2570 - VN520/2605, 9477
      - VN520/2606 - VN520/2641, 9478
      - VN530/0001 - VN530/0030, 9479
      - VN530/0031 - VN530/0060, 9480
      - VN530/0061 - VN530/0090, 9481
      - VN530/0091 - VN530/0120, 9482
      - VN530/0121 - VN530/0150, 9483
      - VN530/0151 - VN530/0180, 9484
      - VN530/0181 - VN530/0205, 9485
      - VN530/0206 - VN530/0235, 9486
      - VN530/0236 - VN530/0260, 9487
      - VN530/0261 - VN530/0285, 9488
      - VN530/0286 - VN530/0315, 9489
      - VN530/0316 - VN530/0350, 9490
      - VN530/0351 - VN530/0385, 9491
      - VN530/0386 - VN530/0415, 9492
      - VN530/0416 - VN530/0445, 9493
      - VN530/0446 - VN530/0475, 9494
      - VN530/0476 - VN530/0505, 9495
      - VN530/0506 - VN530/0540, 9496
      - VN530/0541 - VN530/0570, 9497
      - VN530/0571 - VN530/0600, 9498
      - VN530/0601 - VN530/0630, 9499
      - VN530/0631 - VN530/0650, 9500
      - VN530/0651 - VN530/0685, 9501
      - VN530/0686 - VN530/0720, 9502
      - VN530/0721 - VN530/0750, 9503
      - VN530/0751 - VN530/0795, 9504
      - VN530/0796 - VN530/0835, 9505
      - VN530/0836 - VN530/0870, 9506
      - VN530/0871 - VN530/0915, 9507
      - VN530/0916 - VN530/0950, 9508
      - VN530/0951 - VN530/0980, 9509
      - VN530/0981 - VN530/1015, 9510
      - VN530/1016 - VN530/1050, 9511
      - VN530/1051 - VN530/1080, 9512
      - VN530/1081 - VN530/1115, 9513
      - VN530/1116 - VN530/1150, 9514
      - VN530/1151 - VN530/1185, 9515
      - VN530/1186 - VN530/1220, 9516
      - VN530/1221 - VN530/1260, 9517
      - VN530/1261 - VN530/1300, 9518
      - VN530/1301 - VN530/1345, 9519
      - VN530/1346 - VN530/1380, 9520
      - VN530/1381 - VN530/1420, 9521
      - VN530/1421 - VN530/1450, 9522
      - VN530/1451 - VN530/1490, 9523
      - VN530/1491 - VN530/1535, 9524
      - VN530/1536 - VN530/1570, 9525
      - VN530/1571 - VN530/1600, 9526
      - VN530/1601 - VN530/1635, 9527
      - VN530/1636 - VN530/1672, 9528
      - VN530/1673 - VN530/1700, 9529
      - VN530/1701 - VN530/1750, 9530
      - VN530/1751 - VN530/1795, 9531
      - VN530/1796 - VN530/1850, 9532
      - VN530/1851 - VN530/1885, 9533
      - VN530/1886 - VN530/1925, 9534
      - VN530/1926 - VN530/1965, 9535
      - VN540/0001 - VN540/0045, 9536
      - VN540/0046 - VN540/0090, 9537
      - VN540/0091 - VN540/0135, 9538
      - VN540/0136 - VN540/0175, 9539
      - VN540/0176 - VN540/0220, 9540
      - VN540/0221 - VN540/0260, 9541
      - VN540/0261 - VN540/0310, 9542